Minutes et répertoires du notaire Pierre AVELINE, 22 avril 1687 - 5 décembre 1719 (étude XXXVIII)
Archives nationales
- Minutes de Pierre AVELINE, janvier 1689 - 1719; MC/ET/XXXVIII/9 - MC/ET/XXXVIII/197
  - Minutes. 1701, octobre - 1701, novembre, octobre 1701 - novembre 1701; MC/ET/XXXVIII/39
    - Atermoiement concernant Noël Gérard, architecte des bâtiments du roi, rue Saint-martin., 3 décembre 1701; MC/ET/XXXVIII/39
      accord; Saint-Martin (rue); Gérard, Noël; architecte
    - Canot (Simon) maître doreur sur cuivre rue des Gravilliers § alloué, 28 décembre 1701; MC/ET/XXXVIII/39
      Canot, Simon
    - Jouannet (Claude) maître doreur sur cuivre rue Transnonnain § alloué, 28 décembre 1701; MC/ET/XXXVIII/39
      Jouannet, Claude
    - doreur en cuivre (alloué) § Contrat pour 2 ans entre Simon Canot, maître doreur sur cuivre, et Claude Joannet, maître doreur sur cuivre, au profit de Sebastien Canot, âgé de 14 ans, fils de Simon Logé, nourri et blanchi par son maître. Le maître payera à l'alloué la 1/ere/ année 18 l. et la dernière 30 l., 28 décembre 1701; MC/ET/XXXVIII/39
  - Minutes. 1702, janvier - 1702, février, janvier 1702 - février 1702; MC/ET/XXXVIII/40; Document détérioré.
    - La Roze (Louis) marchand verrier privilégié suivant la cour rue Saint Martin § résiliation du bail, 12 janvier 1702; MC/ET/XXXVIII/40
    - Watou (Simon) marchand éventailliste à Londres en Angleterre § Mariage du fils de feu .., 14 janvier 1702; MC/ET/XXXVIII/40
      contrat de mariage; Watou, Simon
    - Devis et marché entre les maîtres de la confrérie de la chapelle Saint-Anne, et Louis Lussié, maître serrurier, pour faire la clôture de fer de la chapelle Sainte-Anne, suivant les dessins approuvés., 17 janvier 1702; MC/ET/XXXVIII/40
      devis; marché; Lussié, Louis; serrurier
    - Leclerc (Antoine) serrurier à Marly la Ville § Constitution, 18 janvier 1702; MC/ET/XXXVIII/40
      constitution de rente; Leclerc, Antoine
    - Watou (Louis) marchand éventailliste rue Saint Denis § Mariage de .., 24 janvier 1702; MC/ET/XXXVIII/40
      contrat de mariage; Watou, Louis
    - Guesnon (Jean) menuisier des bâtiments du roi rue Neuve Saint Denis § bail à .., 4 février 1702; MC/ET/XXXVIII/40
      bail; Guesnon, Jean
    - Catelinet (Julien) maçon fg Saint Denis § Désistement, 12 février 1702; MC/ET/XXXVIII/40
      Catelinet, Julien
    - Thunet (Michel) doreur rue Aubry le Boucher § transport de droits, 14 février 1702; MC/ET/XXXVIII/40
      transport de droits; Thunet, Michel
    - Contrat de mise en apprentissage, pour 5 ans, entre Jean Josse, maître tissutier-rubannier, et Pierre Bertinot, maître peintre, sculpteur et doreur, au profit de Nicolas Cirot, âgé de 14 ans, fils de Pierre François Cirot, archer de la prévôté des monnaies, logé, nourri et habillé par son maître qui lui apprendra à dessiner, lire et écrire, moyennant 300 livres., 16 février 1702; MC/ET/XXXVIII/40
      contrat d'apprentissage; Bertinot, Pierre; Cirot, Nicolas; Cirot, Pierre François; Josse, Jean; militaire du rang; décorateur; peintre; sculpteur; tisserand
    - Bertinot (Pierre) maître peintre, sculpteur et doreur rue Saint Martin § apprentissage, 16 février 1702; MC/ET/XXXVIII/40
      contrat d'apprentissage; Bertinot, Pierre
    - maçons (communauté des) § Délibération Nombreuses signatures, 16 février 1702; MC/ET/XXXVIII/40
    - Rousseau (Pierre) maître maçon rue du Petit Lion § Marché (réparations), 16 février 1702; MC/ET/XXXVIII/40
    - Surséance concernant Pierre Quirot, architecte et greffier des bâtiments., 17 février 1702; MC/ET/XXXVIII/40
      Quirot, Pierre; architecte
    - Vallegeas (Jacques), menuisier, rue de Lamoignon § Mariage de .., 18 février 1702; MC/ET/XXXVIII/40
      contrat de mariage; Vallegeas, Jacques
    - De la Grange (Antoine) marchand joaillier rue Neuve des Bons Enfants § Mariage de .., 19 février 1702; MC/ET/XXXVIII/40
      contrat de mariage; De la Grange, Antoine
    - Selle (Innocent) maître et marchand tapissier rue du Poirier § Inventaire après décès de .., 25 février 1702; MC/ET/XXXVIII/40
      inventaire; Selle, Innocent
  - Minutes. 1702, mars - 1702, avril, mars 1702 - avril 1702; MC/ET/XXXVIII/41; Document détérioré.
    - Gaudin (Ambroise), marchand orfèvre, quai des Orfèvres § Mainlevée, 3 mars 1702; MC/ET/XXXVIII/41
      mainlevée; Gaudin, Ambroise
    - Belhomme (Maurice) maître maçon rue au Maire § alloué, 5 mars 1702; MC/ET/XXXVIII/41
      Belhomme, Maurice
    - Rachat. Nicolas Dieu. Maître à danser. Cour de Lamoignon., 9 mars 1702; MC/ET/XXXVIII/41
      Musique XVIIIe siècle, danseurs (1.088 actes), par Madeleine Jurgens, Mireille Rambaud, Valérie Brousselle, 1963, 1984-1996. Le fichier a été traité pour la partie 'danseurs'.(fichier papier entièrement dématérialisé; voir contexte dans le Plan d’orientation général - Notaires de Paris, guides thématiques du Minutier).
      acte de vente; Lamoignon (cour); Dieu, Nicolas; enseignant; danseur
    - Convention Flache - Bechet, 10 mars 1702; MC/ET/XXXVIII/41
      Date de création de la notice: 2006
      convention; Flache (M.); Blechet (M.)
    - Convention concernant Jean Serouge, architecte et juré expert., 10 mars 1702; MC/ET/XXXVIII/41
      convention; Serouge, Jean; architecte
    - Gingant (Alexandre) marchand tapissier rue Champfleury § transport de privilège et vente de meubles, 13 mars 1702; MC/ET/XXXVIII/41
      acte de vente; Gingant, Alexandre
    - Constitution à Pierre Quirot, architecte et greffier des bâtiments, rue de la Verrerie., 26 mars 1702; MC/ET/XXXVIII/41
      constitution de rente; Verrerie (rue de la); Quirot, Pierre; architecte
    - Morin (Girard) maître fondeur rue au Maire § bail à .., 30 mars 1702; MC/ET/XXXVIII/41
      bail; Morin, Girard
    - Lisqui (Pierre) maître marbrier rue Frepot § Désistement de bail, 3 avril 1702; MC/ET/XXXVIII/41
      bail; Lisqui, Pierre
    - Pinson (Etienne) tapissier à Londres § procuration déposée, 3 avril 1702; MC/ET/XXXVIII/41
      procuration; Pinson, Etienne
    - Devis et marché des ouvrages de maçonnerie, charpenterie etc... qu'il convient de faire en une maison sise faubourg Saint-Martin, par Martin Lepas, maître maçon., 5 avril 1702; MC/ET/XXXVIII/41
      agrandissement, modifications
      devis; marché; Saint-Martin (faubourg); Lepas, Martin; maçon
    - Lesueur (Jean), peintre, rue Sainte Foy § quittance, 5 avril 1702; MC/ET/XXXVIII/41
      quittance; Lesueur, Jean
    - Lepas (Martin) maître maçon entrepreneur de bâtiments rue Saint Denis § Marché, 5 avril 1702; MC/ET/XXXVIII/41
      marché; Lepas, Martin
    - Cordier (Claude) menuisier rue Thevenon § désistement, 9 avril 1702; MC/ET/XXXVIII/41
      Cordier, Claude
    - Renonciation Cheron, 13 avril 1702; MC/ET/XXXVIII/41
      renonciation; Cheron (famille)
    - Plateau (Claude) maître maçon rue Saint Martin § quittance (pour les travaux faits dans une maison rue Saint Martin), 24 avril 1702; MC/ET/XXXVIII/41
      quittance; Plateau, Claude
    - Maistre (Michel) maître serrurier rue Vertbois § quittance (travaux faits dans une maison rue Saint Martin), 24 avril 1702; MC/ET/XXXVIII/41
      quittance; Maistre, Michel
    - Lemaire (Jean) maître maçon rue Montorgueil § Marché (réparations et améliorations), 24 avril 1702; MC/ET/XXXVIII/41
      marché; Lemaire, Jean
    - Alain (Nicolas) maître serrurier rue des Gravilliers § Rétrocession, 25 avril 1702; MC/ET/XXXVIII/41
      Alain, Nicolas
  - Minutes. 1702, mai - 1702, juin, mai 1702 - juin 1702; MC/ET/XXXVIII/42
    - DROULLIE (Simon) Maître fondeur Rue Jean Robert § mise en apprentissage par .., 2 mai 1702; MC/ET/XXXVIII/42
      contrat d'apprentissage; Droullie, Simon
    - NOEL (Denis) Maître fondeur Rue Jean Robert § mise en apprentissage chez .., 2 mai 1702; MC/ET/XXXVIII/42
      contrat d'apprentissage; Noel, Denis
    - Vauquer (Michel), maître orfèvre, quai des Orfèvres § Compte .., 8 mai 1702; MC/ET/XXXVIII/42
      compte; Vauquer, Michel
    - DELAVIGNE (Guillaume) Maître doreur § Mariage de la fille de .., 17 mai 1702; MC/ET/XXXVIII/42
      contrat de mariage; Delavigne, Guillaume
    - HARDY (Jean) Maître doreur Rue de la Parcheminerie § Renonciation .., 18 mai 1702; MC/ET/XXXVIII/42
      Hardy, Jean
    - LEMAIRE (Toussaint) Maître fondeur § Renonciation -, 18 mai 1702; MC/ET/XXXVIII/42
      Lemaire, Toussaint
    - DESPORTES Graveur Rue de Guénégaud § mise en apprentissage d'autres .., 23 mai 1702; MC/ET/XXXVIII/42
      contrat d'apprentissage
    - SERNOT (Alexandre) Sculpteur Rue du Mûrier § Mariage de .., 25 mai 1702; MC/ET/XXXVIII/42
      contrat de mariage; Sernot, Alexandre
    - HUANT (Jacques) Sculpteur Rue Saint-Denis § Mariage de la veuve de .., 25 mai 1702; MC/ET/XXXVIII/42
      contrat de mariage; Huant, Jacques
    - LE BRET (Charles), Maître peintre § Renonciation à la succession, de .., 9 juin 1702; MC/ET/XXXVIII/42
      Le Bret, Charles
    - LEBRET (Nicolas), peintre, Rue Chartrière § Renonciation -, 9 juin 1702; MC/ET/XXXVIII/42
      Lebret, Nicolas
    - COLLART (Charles) Fondeur Enclos du Temple § vente -, 11 juin 1702; MC/ET/XXXVIII/42
      acte de vente; Collart, Charles
    - LEMAIRE (Nicolas) Maître fondeur § Renonciation, 11 juin 1702; MC/ET/XXXVIII/42
      Lemaire, Nicolas
    - Duliermer (Jean), maître menuisier, rue Saint-Martin § Inventaire après décès de .., 15 juin 1702; MC/ET/XXXVIII/42
      inventaire après décès; Duliermer, Jean
    - DULIERMER (Charles) menuisier Rue Saint-Martin § Inventaire après décès du frère de .., 19 juin 1702; MC/ET/XXXVIII/42
      inventaire; Duliermer, Charles
    - Marion (Pierre), menuisier, Pont-au-Change § Don mutuel .., 19 juin 1702; MC/ET/XXXVIII/42
      donation; Marion, Pierre
    - PINGUET (J. B.) Maître tapissier paroisse Saint-Jean en Grève § Compte et obligation .., 21 juin 1702; MC/ET/XXXVIII/42
      obligation; Pinguet, J. B.
    - THUILLIER (Isaac) Maître Horloger Pont Saint-Michel § Mise en apprentissage chez .., 23 juin 1702; MC/ET/XXXVIII/42
      contrat d'apprentissage; Thuillier, Isaac
    - HORLOGER (apprentissage d') § Mise en .. de LANGLOIS (Jean) pour 6 ans chez THUILLIER (Isaac) qui le nourri, logé, couche moyennant 200 livres .., 23 juin 1702; MC/ET/XXXVIII/42
    - CAST (Louis) Maître Serrurier faubourg Saint-Laurent; même date § Remboursement ..; Obligation; 2 actes, 29 juin 1702; MC/ET/XXXVIII/42
      obligation; Cast, Louis
    - Ruelle (Robert), menuisier, rue Quincampoix § Remboursement .., 29 juin 1702; MC/ET/XXXVIII/42
      indemnité; Ruelle, Robert
  - Minutes. 1702, juillet - 1702, août, juillet 1702 - août 1702; MC/ET/XXXVIII/43
    - HUART (Christophe) maître menuisier § Mariage de la fille de .., 2 juillet 1702; MC/ET/XXXVIII/43
      contrat de mariage; Huart, Christophe
    - Vauquer (Michel), marchand orfèvre, quai des Orfèvres § Rachat .., 4 juillet 1702; MC/ET/XXXVIII/43
      acte de vente; Vauquer, Michel
    - Transaction concernant Philippe Jolivet, maître maçon entrepreneur, bourgeois de Paris, rue Saint-Denis., 5 juillet 1702; MC/ET/XXXVIII/43
      accord; Saint-Denis (rue); Jolivet, Philippe; chef d'entreprise; maçon
    - BINELAT (Pierre Jean) Maître graveur Rue du Harlay § Transaction., 15 juillet 1702; MC/ET/XXXVIII/43
      accord; Binelat, Pierre Jean
    - FOURNIER (Claude) maître doreur sur métaux Rue Guérin Boisseau § vente de maison à .., 16 juillet 1702; MC/ET/XXXVIII/43
      acte de vente; Fournier, Claude
    - FOURNIER (Claude) Maître doreur sur métaux Rue Guérin Boisseau § Obligation .., 17 juillet 1702; MC/ET/XXXVIII/43
      obligation; Fournier, Claude
    - BERTRAND (Léon) Peintre Rue au Maire § Société .., 18 juillet 1702; MC/ET/XXXVIII/43
      Bertrand, Léon
    - ROBBE (Jean Sulpice) Maître potier d'étain Rue des Prescheur. § Consentement .., 18 juillet 1702; MC/ET/XXXVIII/43
      Robbe, Jean Sulpice
    - ROBILLARD (Antoine), Peintre, Rue Frejois § Sociétés, 18 juillet 1702; MC/ET/XXXVIII/43
      Robillard, Antoine
    - Griollet (Henri), maître peintre, Pont au Change § Mariage de .., 23 juillet 1702; MC/ET/XXXVIII/43
      contrat de mariage; Griollet, Henry
    - Mise en apprentissage, pour 2 ans, de Marie-Marthe Villeroy, âgée de 13 ans, chez Claude Matthieu, peintre, logée, nourrie et couchée par son maître, moyennant plus de 60 livres., 24 juillet 1702; MC/ET/XXXVIII/43
      contrat d'apprentissage; Matthieu, Claude; Villeroy, Marie Marthe; peintre
    - MATTHIEU (Claude), Maître peintre Sculpteur, Rue d'Arnetal § Mise en apprentissage chez .., 24 juillet 1702; MC/ET/XXXVIII/43
      contrat d'apprentissage; Matthieu, Claude
    - VA (Jean) maître maçon entrepreneur à Saint Denis § Vente .., 24 juillet 1702; MC/ET/XXXVIII/43
      acte de vente; Va, Jean
    - MILLET (Robert) Maçon; Rue au Maire § Renonciation., 26 juillet 1702; MC/ET/XXXVIII/43
      Millet, Robert
    - HECQUAM (Pierre) Entrepreneur des bâtiments Rue Neuve Saint-Sauveur § Dépôt de deniers .., 27 juillet 1702; MC/ET/XXXVIII/43
      Hecquam, Pierre
    - VALON (Jacques) Sculpteur Montagne Sainte-Geneviève § Mise en apprentissage du fils de .., 30 juillet 1702; MC/ET/XXXVIII/43
      contrat d'apprentissage; Valon, Jacques
    - Laigné (Jacques et Martin), orfèvres, à Paris rue Saint-Martin § Transports de droits .., 30 juillet 1702; MC/ET/XXXVIII/43
      transport de droits; Laigné, Jacques; Laigné, Martin
    - Menuisier (apprentissage de) § Mise en allouée de Valon (Nicolas), âgé de 17 ans pour 2 ans chez Marchand (Jean), qui le nourrit, loge et couche, moyennant 100 livres, 30 juillet 1702; MC/ET/XXXVIII/43
      contrat de travail; Valon, Nicolas; Marchand, Jean
    - Marchand (Jean), maître menuisier, paroisse Saint-Nicolas-des-Champs § Mise en alloué chez .., 30 juillet 1702; MC/ET/XXXVIII/43
      contrat de travail; Marchand, Jean
    - MORLAY (Pierre) Maître doreur Rue du Grand Hurleur § Désistement .., 2 août 1702; MC/ET/XXXVIII/43
      Morlay, Pierre
    - PELLETIER (Pierre) Lapidaire paroisse Saint-Nicolas-des-Champs § Inventaire après décès de la femme de .., 21 août 1702; MC/ET/XXXVIII/43
      inventaire; Pelletier, Pierre
    - MONTHEAN (Nicolas) Maître Sculpteur Rue Saint-Thomas du Louvre § Inventaire après décès de la femme de .., 21 août 1702; MC/ET/XXXVIII/43
      inventaire; Monthean, Nicolas
    - Bail concernant Martin Lepas, entrepreneur de bâtiments, bourgeois de Paris, rue Saint-Denis., 23 août 1702; MC/ET/XXXVIII/43
      bail; Saint-Denis (rue); Lepas, Martin; architecte
    - DUBREUIL (Pierre) Serrurier faubourg Saint-Denis § Transaction .., 25 août 1702; MC/ET/XXXVIII/43
      accord; Dubreuil, Pierre
    - DELAUNAY (Alexis) Ebéniste; Rue des Gravilliers § Convention .., 30 août 1702; MC/ET/XXXVIII/43
      Delaunay, Alexis
    - Saint-Blimond (Jacques de), maître menuisier, rue Saint-Martin § Dépôt de deniers .., 31 août 1702; MC/ET/XXXVIII/43
      dépôt d'argent; Saint-Blimond, Jacques de
  - Minutes. 1702, septembre - 1702, octobre, septembre 1702 - octobre 1702; MC/ET/XXXVIII/44
    - Mariage de la fille de feu Charles Delamothe, peintre ordinaire du roi., 3 septembre 1702; MC/ET/XXXVIII/44
      contrat de mariage; Delamothe, Charles; peintre
    - Fanique (Pierre) évantailliste rue des Fontaines § Mariage de .., 3 septembre 1702; MC/ET/XXXVIII/44
      contrat de mariage; Fanique, Pierre
    - Fanique (Jacques) éventailliste Enclos du Temple § Mariage du fils de .., 3 septembre 1702; MC/ET/XXXVIII/44
      contrat de mariage; Fanique, Jacques
    - Inventaire après décès d'Armand du Camboult, duc de Coislin, pair de France, lieutenant général des armées du roi, ou figure une adoration des rois, à l'antique, fabriquée en Angleterre, l'inventaire se fait à l'Hôtel des Deux-Portes, dans un appartement à Versailles, et dans un appartement au château de Fontenaibleau., 18 septembre 1702; MC/ET/XXXVIII/44
      inventaire après décès; Fontainebleau (Seine-et-Marne); Versailles (Yvelines); Coislin, Armand Du Cambout (1635-1702, duc de); officier général
    - Deuxsols (Barthélémy) maître menuisier rue de Clery § Comparution, 18 septembre 1702; MC/ET/XXXVIII/44
      Deuxsols, Barthélémy
    - Le Tellier (Pierre) compagnon maçon fg. Saint Laurent § Comparution, 18 septembre 1702; MC/ET/XXXVIII/44
      Le Tellier, Pierre
    - Avenet (Noël) huissier priseur vendeur au Châtelet assisté à la révocation par Cellier, maître tapissier § Inventaire du duc de Coislin, 18 septembre 1702; MC/ET/XXXVIII/44
      inventaire; Avenet, Noël
    - Jorcit (François) maître tourneur rue Saint Denis § alloué, 24 septembre 1702; MC/ET/XXXVIII/44
      Jorcit, François
    - Tourneur (alloué) § Contrat pour 2 ans entre Adrian Charpentier, maître tourneur, et François Joiset, maître tourneur, au profit de Philippe Besier, âgé de 18 ans, compagnon tourneur, neveu d'Adrian. Logé, nourri et blanchi par son maître qui s'engage à lui payer 108 livres pour les deux années., 24 septembre 1702; MC/ET/XXXVIII/44
      Harpentier, Adrian; Joiset, François; tourneur
    - Charpentier (Adrien) maître tourneur près la porte de Paris § Alloué, 24 septembre 1702; MC/ET/XXXVIII/44
      Charpentier, Adrien
    - Lalouche (Jean) maçon; rue de la Croix § bail, 25 septembre 1702; MC/ET/XXXVIII/44
      bail; Lalouche, Jean
    - Hugon (Pierre) Sculpteur rue de la Croix § bail à .., 25 septembre 1702; MC/ET/XXXVIII/44
      bail; Hugon, Pierre
    - Pollet (Jacques), compagnon orfèvre, rue de Gesvres § Convention, 30 septembre 1702; MC/ET/XXXVIII/44
      convention; Pollet, Jacques
    - Ponée (Albert), marchand orfèvre, rue de Gesvres § 30 Convention, 30 septembre 1702; MC/ET/XXXVIII/44
      convention; Ponée, Albert
    - Masquillier (Georges) maître doreur sur fer, cuivre et laiton § Convention de Marie Colier, veuve de .. avec Nicolas Dolivier, compagnon doreur pour continuer en son nom les travaux de la profession, pendant un an., 2 octobre 1702; MC/ET/XXXVIII/44
      Masquillier, Georges
    - Prevost (Jacques) marchand maître potier d'étain; rue du Grand Hurleur § bail à .., 6 octobre 1702; MC/ET/XXXVIII/44
      bail; Prevost, Jacques
    - Gambier (Jean Baptiste) maître doreur sur métaux rue d'Argenteuil § Inventaire après décès de la femme de .., 12 octobre 1702; MC/ET/XXXVIII/44
      inventaire; Gambier, Jean Baptiste
    - Bail concernant Claude Aubry, architecte et entrepreneur de bâtiments, rue Montmartre., 14 octobre 1702; MC/ET/XXXVIII/44
      bail; Montmartre (rue); Aubry, Claude; architecte; chef d'entreprise
    - Tricot (Thomas), maître menuisier, rue des Fontaines § Marché (réparations), 16 octobre 1702; MC/ET/XXXVIII/44
      marché; Tricot, Thomas
    - Varelle (Jean Antoine) maître doreur sur métaux rue Guérin Boisseau § obligation rapportée, 21 octobre 1702; MC/ET/XXXVIII/44
      obligation; Varelle, Jean Antoine
    - Devis des ouvrages de maçonnerie qu'il convient de faire en une maison sise rue Transnonnain, appartenant à madame Ferret, femme de M. Ferret, maître maçon (le bâtiment sera démoli entièrement...) par Jean de la Faye, maître maçon, entrepreneur.- Marché de charpenterie., 25 octobre 1702 - 26 octobre 1702; MC/ET/XXXVIII/44
      devis; marché; Transnonnain (rue); Ferret (M.); Ferret (Mme); La Faye, Jean de; chef d'entreprise; maçon
    - Ferret (Noël) maître maçon § Devis et marché de charpenterie déposé par la veuve de .. et Eustache Laurent, charpentier, pour une maison rue Transnonnain, 26 octobre 1702; MC/ET/XXXVIII/44
      devis; marché; Ferret, Noël
  - Minutes. 1702, novembre - 1702, décembre, novembre 1702 - décembre 1702; MC/ET/XXXVIII/45
    - Contrat de mise en apprentissage, pour 5 ans, entre Louis Certelet, marchand boucher, et Richard Houlié, maître sculpteur, et peintre, au profit de Jean Certelet, âgé de 13 ans, fils de Louis, logé et couché par son maître, nourri par son père, moyennant 30 livres., 13 novembre 1702; MC/ET/XXXVIII/45
      contrat d'apprentissage; Certelet, Jean; Certelet, Louis; Houlié, Richard; boucher; sculpteur
    - Hourlié (Richard), maître peintre et sculpteur, rue au Maire § apprentissage, 13 novembre 1702; MC/ET/XXXVIII/45
      contrat d'apprentissage; Hourlié, Richard
    - Rondot (Jean) marchand mercier joaillier au bout du Pont Saint Michel § attermoyement, 20 novembre 1702; MC/ET/XXXVIII/45
      Rondot, Jean
    - Huré (Charles) maître et marchand potier d'étain rue Saint Antoine § Mariage de .., 21 novembre 1702; MC/ET/XXXVIII/45
      contrat de mariage; Huré, Charles
    - Girard (Jacques) maître maçon § Marché et devis reconnu (refaire les murs des faces, conduites des cheminées de etc), 24 novembre 1702; MC/ET/XXXVIII/45
      devis; marché; Girard, Jacques
    - La Roze (Louis) marchand verrier privilégié suivant la cour § Consentement, 28 novembre 1702; MC/ET/XXXVIII/45
    - De Beauvais (Joachim) maçon rue de la Grande Friperie § Consentement, 28 novembre 1702; MC/ET/XXXVIII/45
      De Beauvais, Joachim
    - Avril (Jacques), orfèvre à Gien § Mariage du fils de feu .., 30 novembre 1702; MC/ET/XXXVIII/45
      contrat de mariage; Avril, Jacques
    - Avril (Jean Pierre), orfèvre, rue des Vieux Augustins § Mariage de .., 30 novembre 1702; MC/ET/XXXVIII/45
      contrat de mariage; Avril, Jean Pierre
    - Barré (Jacques) fondeur rue Saint Denis § transport de droits, 4 décembre 1702; MC/ET/XXXVIII/45
      transport de droits; Barré, Jacques
    - Girard (Lucien) maître fondeur rue Guérin Boisseau § Constitution à la veuve de .., 4 décembre 1702; MC/ET/XXXVIII/45
      constitution de rente; Girard, Lucien
  - Minutes. 1703, janvier - 1703, février, janvier 1703 - février 1703; MC/ET/XXXVIII/46
    - DOREUR sur bois (Apprentissage de) ALLEAUME (Antoine) § Alloué, 9 juillet 1699; MC/ET/XXXVIII/46
      Alleaume, Antoine
    - Ponteau (Marc) marchand joaillier mercier; rue Saint Martin § Compte, 3 janvier 1703; MC/ET/XXXVIII/46
      Ponteau, Marc
    - Harlau (Antoine) maître doreur rue Saint Martin § Mariage du fils de .., 7 janvier 1703; MC/ET/XXXVIII/46
      contrat de mariage; Harlau, Antoine
    - Harlau (Mathurin) maître doreur rue Saint Martin § Mariage de .., 7 janvier 1703; MC/ET/XXXVIII/46
      contrat de mariage; Harlau, Mathurin
    - David (Louis) maître menuisier rue Verderay § Désistement, 10 janvier 1703; MC/ET/XXXVIII/46
      David, Louis
    - Pelletier (Pierre) marchand lapidaire joaillier rue Frepot § Mariage de .., 29 janvier 1703; MC/ET/XXXVIII/46
      contrat de mariage; Pelletier, Pierre
    - Lange (Jean-Baptiste Eloi), marchand orfèvre, rue des Gravilliers § Bail, 30 janvier 1703; MC/ET/XXXVIII/46
    - Duval (François), maître peintre, rue Transnonnain § Transaction, 10 février 1703; MC/ET/XXXVIII/46
      accord; Duval, François
    - Duval (Toussaint), maître peintre, rue des Gravilliers § Transaction, 10 février 1703; MC/ET/XXXVIII/46
      accord; Duval, Toussaint
    - OFFICE (Traité d') Secrétaire du roi, maison, couronne de France et de ses finances § Vente de l'office du Traité d'OFFICE moyennant 69. 000 livres (donnant la noblesse héréditaire), 14 février 1703; MC/ET/XXXVIII/46
      acte de vente; Office, Traité d'
    - Lallemand (Antoine) marchand lapidaire rue du Temple § transaction, 16 février 1703; MC/ET/XXXVIII/46
      accord; Lallemand, Antoine
    - Hautpoulin (Jean) tailleur de pierre rue du Vert bois § Mariage de .., 18 février 1703; MC/ET/XXXVIII/46
      contrat de mariage; Hautpoulin, Jean
    - doreur (apprentissage) § Contrat pour 5 ans entre Pierre Cottel, couvreurs, et Jean Dubois, maître doreur sur métaux, au profit de Pierre Cottel, âgé de 17 ans, fils de Pierre Nourri, logé et blanchi par son maître S.d.d., 24 février 1703; MC/ET/XXXVIII/46
    - Barbier (Jean) maître fondeur privilégié rue au Maire § Convention pour un an avec Jean Dard, compagnon fondeur qui travaillera de 6 h du matin à huit heures du soir et recevra 25 sols par jour., 24 février 1703; MC/ET/XXXVIII/46
      Barbier, Jean